臺灣基隆地方法院刑事判決　　　　　　　100年度訴字第667號
公　訴　人　臺灣基隆地方法院檢察署檢察官
被　　　告　陳宗益
上列被告因毒品危害防制條例案件，經檢察官提起公訴（100年
度毒偵字第1753號），因被告於準備程序進行中就被訴事實為有
罪之陳述，且所犯非死刑、無期徒刑、最輕本刑為三年以上有期
徒刑之罪或高等法院管轄第一審案件，經告知簡式審判程序之旨
，並聽取檢察官、被告之意見後，經本院裁定進行簡式審判程序
審理判決如下：
    主  文
陳宗益施用第一級毒品，累犯，處有期徒刑捌月，又施用第二級
毒品，累犯，處有期徒刑肆月，應執行有期徒刑拾月。
    事實及理由
一、本件犯罪事實、證據及應適用之法條，除下列應補充之事項
    外，餘均引用檢察官起訴書（如附件）之記載。
  (一)事實及理由應補充：陳宗益因施用毒品案件，經臺灣高等法
    院以九十三年度上訴字第三五六四號判處有期徒刑十月、七
    月，應執行有期徒刑一年二月確定；另因持有第一級毒品案
    件，經本院以九十四年度基簡字第四二八號判處有期徒刑三
    月，並與上述徒刑經定應執行有期徒刑一年五月；復施用毒
    品案件，經本院以九十四年度訴字第五一二號判處有期徒刑
    一年確定，上開案件接續執行，於九十六年六月十五日假釋
    ，嗣經撤銷假釋，原應執行殘刑三月又二十三日，惟上述案
    件經減刑及定應執行刑後，殘刑無庸執行而赦免，有臺灣高
    等法院被告前案記錄表在卷可稽。被告於前受有期徒刑一部
    執行而赦免後，五年內故意再犯本件最重本刑有期徒刑以上
    之罪，為累犯，應依刑法第四十七條第一項之規定，加重其
    刑。
  (二)事實部分應補充：被告於一百年七月十八日二十一時許，在
    基隆市○○區○○路住處，以將海洛因置入玻璃球內燒烤產
    生煙霧加以嗅聞吸食之方式，施用第一級毒品海洛因。
  (三)證據部分應補充：被告於本院坦承犯行（本院準備程序筆錄
    、審判筆錄）。
  (四)被告施用前持有第一級毒品之低度行為，為其施用之高度行
    為所吸收，不另論罪。
二、爰審酌被告經觀察、勒戒之處遇措施後，猶未能脫離毒害，
    惟其犯罪後坦承犯行，且施用毒品戕害個人健康，兼衡其智
    識程度、施用次數等一切情狀，量處如主文所示之刑，並定
    其應執行之刑。
三、據上論斷，應依刑事訴訟法第二百七十三條之一第一項、第
    二百九十九條第一項前段、第三百十條之二、第四百五十四
    條，毒品危害防制條例第十條第一項、第二項，刑法第十一
    條前段、第四十七條第一項、第五十一條第五款，判決如主
    文。
本案經檢察官黃佳權到庭執行職務。
中    華    民    國   100    年    10    月    31    日
                  刑事第二庭法    官  高偉文
以上正本證明與原本無異。
如不服本判決應於收受送達後10日內向本院提出上訴書狀，並應
敘述具體理由；其未敘述上訴理由者，應於上訴期間屆滿後20日
內向本院補提理由書（均須按他造當事人之人數附繕本）「切勿
逕送上級法院」。
中    華    民    國   100    年    10    月    31    日
                            書 記 官  郭廷耀
附錄本案論罪科刑法條全文
毒品危害防制條例第十條
施用第一級毒品者，處六月以上五年以下有期徒刑。
施用第二級毒品者，處三年以下有期徒刑。
附件：
臺灣基隆地方法院檢察署檢察官起訴書
                                   100年度毒偵字第1753號
    被      告  陳宗益  男  37歲（民國○○年○月○○日生）
                        住基隆市○○區○○路48巷47號
                        國民身分證統一編號：Ｚ000000000號
上列被告因違反毒品危害防制條例案件，業經偵查終結，認應提
起公訴，茲將犯罪事實及證據並所犯法條分敘如下：
        犯罪事實
一、陳宗益前因施用毒品案件，經2次送觀察、勒戒後，均認無
    繼續施用毒品之傾向，由本署檢察官分別以89年度毒偵緝字
    第262號及89年度毒偵字第2452號、90年度毒偵字第133號為
    不起訴處分確定。復因施用毒品案件，經臺灣基隆地方法院
    以93年度易字第74號判決判處有期徒刑4月確定，於94年2月
    12日執行完畢，仍不知戒除毒癮，復基於施用第一級毒品海
    洛因及第二級毒品甲基安非他命之犯意，分別（一）於100
    年7月19日下午4時12分許為警採尿回溯前26小時內之某時，
    在不詳處所，以不詳方式，施用海洛因1次；（二）於100年
    7月17日晚上8時許，在基隆市○○區○○路48巷47號住處，
    以將甲基安非他命放入玻璃球吸食器內燒烤後吸食煙霧之方
    式，施用甲基安非他命1次。嗣於同年7月19日15時30分許，
    在基隆市○○路48巷20號前為警查獲，並採集其尿液送驗，
    結果呈甲基安非他命、安非他命及嗎啡陽性反應，始悉上情
    。
二、案經基隆市警察局移送偵辦。
        證據並所犯法條
一、證據清單及待證事實
┌──┬───────────┬───────────┐
│編號│證據名稱              │待證事實              │
├──┼───────────┼───────────┤
│ 一 │被告陳宗益於警詢中之供│坦承為警查獲並採尿送驗│
│    │述。                  │之事實。              │
├──┼───────────┼───────────┤
│ 二 │被告陳宗益於偵訊中之供│1.坦承為警查獲並採尿送│
│    │述。                  │  驗之事實。          │
│    │                      │2.被告於上揭時、地施用│
│    │                      │  甲基安非他命之事實。│
├──┼───────────┼───────────┤
│ 三 │1.臺灣尖端先進生技醫藥│被告於100年7月19日16時│
│    │  股份有限公司100年8月│12分許為警所採集之尿液│
│    │  3日濫用藥物檢驗報告1│檢體，經送驗後結果呈安│
│    │  份。                │非他命、甲基安非他命及│
│    │2.基隆市警察局偵辦毒品│嗎啡陽性反應，證明被告│
│    │  案件尿液檢體對照表1 │確有施用海洛因及甲基安│
│    │  紙。                │非他命之事實。        │
├──┼───────────┼───────────┤
│ 四 │1.刑案資料查註紀錄表1 │被告於觀察、勒戒執行完│
│    │  份。                │畢釋放後，5年內再犯施 │
│    │2.全國施用毒品案件紀錄│用毒品案件之事實。    │
│    │  表1份。             │                      │
│    │3.在監在押紀錄表1份。 │                      │
└──┴───────────┴───────────┘
二、核被告所為，係犯毒品危害防制條例第10條第1項之施用第
    一級毒品及同條第2項之施用第二級毒品罪嫌，其所犯上開2
    罪間，犯意各別，罪名有異，請予分論併罰。
三、依毒品危害防制條例第23條第2項、刑事訴訟法第251條第1
    項提起公訴。
    此  致
臺灣基隆地方法院
中    華    民    國    100    年    8     月    31    日
                               檢 察 官  黃佳權
本件正本證明與原本無異
中    華    民    國    100    年    9     月    11    日
                               書 記 官  朱逸昇
附錄法條：
毒品危害防制條例第10條
施用第一級毒品者，處6月以上5年以下有期徒刑。
施用第二級毒品者，處3年以下有期徒刑。